臺灣高等法院高雄分院刑事判決　　　　　 94年度軍上字第9號
上訴人即
被　　告　甲○○
上列上訴人因違反職役職責案件，不服國防部高等軍事法院高雄
分院94年度高判字第12號中華民國94年2 月3 日第一審判決（起
訴案號：國防部南部地方軍事法院檢察署93年度平訴(二)字第 511
），提起上訴，本院判決如下：
     主  文
上訴駁回。
     理  由
一、按被告不服高等軍事法院宣告有期徒刑之上訴判決者，得以
    判決違背法令為理由，向高等法院提起上訴，固為軍事審判
    法第181 條第5 項所明定，惟此亦指法院受理軍事法院移送
    審判之上訴案件為法律審，應依刑事訴訟法關於上訴第三審
    之規定辦理。如果上訴理由狀並未依據卷內訴訟資料，具體
    指摘原判決不適用何種法則或如何適用不當，或所指摘原判
    決違法情事，顯與法律規定得為第三審上訴理由之違法情形
    不相適合時，均應認其上訴為違背法律上之程式，予以駁回
    。又刑罰之量定，係屬事實審法院裁量權之行使，若無依法
    應予加重或減輕之事由，而事實審法院係在法定刑範圍內，
    斟酌刑法第57條所定情形而為裁量，自不能任意指為違法。
二、原審判決以上訴人即被告甲○○（84年11月3 日入伍，陸軍
    領導士官班85年第4 期結訓，志願役）係前開單位三等士官
    長，緣於93年10月21日8 時許應到該管兵器組辦公室上班，
    詎以積欠營外債務過多為由，而意圖長期脫免職役，假滿不
    歸，自臺灣駐地離去職役在外，迨93年11月16日零時30分許
    ，始在台南市○○路225 號「輕鬆打」網咖店為台南憲兵隊
    緝獲之事實，業據被告甲○○坦承不諱，核與台南憲兵隊93
    年11月16日憲都字第0930000850號緝獲逃亡官兵解送表所附
    詢問筆錄記載情節相符；且被告離去職役後，亦經國防部南
    部地方軍事法院檢察署於93年10月29日以審捷字第09300065
    65號通緝書發布通緝在案，此有該通緝書影本乙份附卷可憑
    ，並經證人即該管主任陳大義中校到庭就被告如何離去職役
    職責及期間未與單位連繫等情到庭結證屬實（見原審93年11
    月26日證人陳大義調查筆錄），另被告於原審審訊時自承：
    「離去職役時，我是因為債務的問題，無法處理才產生無心
    服役的念頭」、「離去職役期間，晚上睡在網咖店，白天就
    在公園閒晃或打電話給朋友」，再參酌其離去職役期間寧願
    晚上睡在網咖店，白天就在公園閒晃，亦不願與單位聯繫等
    情以觀，足徵被告具長期脫免職役之意圖，是被告犯罪事證
    明確，堪以認定。因認第一審軍事法院以被告犯陸海空軍刑
    法第39條第1 項前段之意圖長期脫免職役而離去職役罪，並
    審酌被告身為志願役士官，食國家俸碌，不以身作則，反而
    恣意離去職役職責，造成官兵不良示範，且不主動投案，為
    台南憲兵隊緝獲，惟念其無前科等情一切情狀，量處有期徒
    刑2年，認事用法並無違誤，駁回上訴人之第二審上訴。
三、被告第三審上訴意旨略謂：因在外積欠債務，雖想盡辦法，
    仍無法清償全部債務，長期受到銀行催討債務壓力，乃一時
    糊塗誤觸法網，請求從輕量刑，以啟自新云云。
四、本院查：原判決既已明所憑證據及認定理由，而其所為之
    事實認定，業俱有卷內證據資料足憑，從形式上觀察，並無
    違背法令之情形存在。上訴人上訴意旨，亦未具體指摘原判
    決認事、採證及所為論斷，有何違背法令之處，本院既為軍
    事審判案件之法律審，其請求本院從輕量刑，尤非適法之第
    三審上訴理由。揆諸首開說明，自應認其上訴為違背法律上
    之程式，應予駁回。
五、據上論斷，應依軍事審判法第206 條第1 項、刑事訴訟法第
    395條前段，判決如主文。
中　　華　　民　　國　　94　　年　　3 　　月　　24　　日
                  刑事第三庭    審判長法  官  周賢銳
                                      法  官  黃仁松
                                      法  官  謝宏宗
以上正本證明與原本無異。
不得上訴。
中　　華　　民　　國　　94　　年　　3 　　月　　28　　日
　　　　　　　　　　　　　　　　　　　書記官  賴梅琴
                                                  Ａ
